台灣士林地方法院刑事判決　　　　　　　　　　　　　九十三年度訴字第三九九號
　　公　訴　人　台灣士林地方法院檢察署檢察官
　　被　　　告　甲○○
　　指定辯護人　本院公設辯護人　林龍輝
右列被告因偽造有價證券案件，經檢察官提起公訴（九十二年度偵緝字第九四九號）
，本院判決如左：
    主  文
甲○○共同連續意圖供行使之用，而偽造有價證券，處有期徒刑參年貳月。如附表編
號一至九所示偽造支票各壹紙（除附表編號三李湘旭之背書外）均沒收。
    事  實
一、甲○○自民國九十年六月一日起受僱於長順茶葉股份有限公司（下稱長順公司）
　  ，在台北市○○區○○路一段二八五巷六十五弄二十五號之營業處擔任會計工作
　　，為從事業務之人，其負責保管該公司負責人乙○○所有供公司使用之台灣北區
    郵政管理局第00000000號劃撥儲金帳戶支票及第一商業銀行泰山分行甲
    存支票第00000000000號帳號支票，竟與李湘旭（另由檢察官偵辦）
    共同基於意圖為自己不法所有及意圖供行使之用而偽造有價證券之概括犯意聯絡
    ，先後於九十一年二月初、三月下旬及七月初分別將業務上持有如附表編號一至
    三所示支票、編號四至五所示支票及編號六至九所示支票侵吞入己，並先後於前
    揭時間，利用乙○○交付印章供其蓋用於支付廠商票款之際，未經乙○○同意，
    在前開上班處所盜蓋乙○○之印鑑於如附表所示之空白支票上，再交由李湘旭（
    如附表編號一至三所示支票部分）或自行（如附表編號四至九部分）填載支票發
    票日、金額等支票絕對必要記載事項，而偽造如附表編號一至九所示之支票，供
    李湘旭交付或背書轉讓（附表編號三）持向楊福來、葉顯堂等人支付貨款而行使
    之，前述支票輾轉由劉阿金等人提示兌領款項（如附表編號一至五部分業經提示
    人兌領完畢，金額合計新台幣一百十八萬四千九百元）。嗣因乙○○前開兩帳戶
    之支票存款不足經郵局及銀行通知後，始查知上情。
二、案經乙○○訴由台北市政府警察局內湖分局報請台灣士林地方法院檢察署檢察官
    偵查起訴。
    理  由
一、右開事實業據被告甲○○於警訊及偵、審中均坦承不諱，核與告訴人乙○○之指
    訴、共犯李湘旭之供述及證人張政秋、張葉淑娥、吳文吉、楊福來、楊依雯、葉
    顯堂之證述內容相符，復有被告偽造之支票原本五張、影本四張及自白書、切結
    書、掛失止付通知書、遺失票據申報書影本各乙件附卷可稽，故被告事證明確，
    犯行堪以認定。
二、核被告所為，係犯刑法第三百三十六條第二項業務侵占罪及第二百零一條第一項
    偽造有價證券罪。其盜用印章為偽造之部分行為，另偽造後復又持以行使，低度
    之行使行為業為高度之偽造行為所吸收，均不另論罪。又李湘旭雖非從事業務之
    人，然其與被告就所犯業務侵占罪間有犯意聯絡及行為分擔，及被告與李湘旭間
    就所犯偽造有價證券罪有犯意之聯絡與行為之分擔，均為共同正犯。被告多次業
    務侵占、偽造有價證券犯行，均時間緊接，方法相同，觸犯構成要件相同之罪名
    ，顯係基於概括犯意為之，為連續犯，均應依刑法第五十六條之規定各以一罪論
    ，並加重其刑。被告所犯連續業務侵占罪與連續偽造有價證券罪間，有方法結果
    之牽連關係，為牽連犯，應從一重之連續偽造有價證券罪處斷。爰審酌被告一時
    失慮，致觸刑典，並參酌其犯罪手段、次數、品行、智識程度、所得利益，及其
    犯罪後坦承犯行，態度良好等一切情狀，量處如主文所示之刑。
三、如附表編號一至九所示之支票各一紙，均係偽造之支票，然附表編號三偽造之支
    票，有共犯李湘旭真正之背書，而支票背書在票據法上係對支票負擔保責任之意
    思，為法律規定之文書，是以附表三之支票固屬偽造之支票，然該紙支票有李湘
    旭之真正背書，為免影響執票人之票據上權利（最高法院八十四年度台上字第一
    五五○號判例參照），爰不將附表三李湘旭背書部分諭知沒收，其餘部分均應依
    刑法第二百零五條規定沒收之。
四、據上論斷，應依刑事訴訟法第二百九十九條第一項前段，刑法第二十八條、第三
    十一條第一項、第五十六條、第二百零一條第一項、第三百三十六條第二項、第
    五十五條、第二百零五條，罰金罰鍰提高標準條例第一條前段，判決如主文。
本案經檢察官江林達到庭執行職務
中　　　華　　　民　　　國　　九十三　　年　　　九　　　月　　 十七 　　日
                              台灣士林地方法院刑事第五庭
                                  審判長法  官  蔡  明  宏
                                        法  官  黃  潔  茹
                                        法  官  姜  麗  香
右正本證明與原本無異。
如不服本判決，應於判決送達後十日內，向本院提出上訴狀。
                                        書記官  陳　玉　珍
中　　　華　　　民　　　國　　九十三　　年　　　九　　　月　　 二十二   日
附錄本案論罪科刑法條全文：
刑法第二百零一條
意圖供行使之用，而偽造、變造公債票、公司股票或其他有價證券者，處三年以上十
年以下有期徒刑，得併科三千元以下罰金。
行使偽造、變造之公債票、公司股票或其他有價證券，或意圖供行使之用，而收集或
交付於人者，處一年以上七年以下有期徒刑，得併科三千元以下罰金。
刑法第三百三十六條
對於公務上或因公益所持有之物，犯前條第一項之罪者，處一年以上七年以下有期徒
刑，得併科五千元以下罰金。
對於業務上所持有之物，犯前條第一項之罪者，處六月以上五年以下有期徒刑，得併
科三千元以下罰金。
前二項之未遂犯罰之。
 附表：
┌──┬───┬───┬──────────┬──────┬─────┬───┐
│編號│發票人│發票日│票面金額（新 台 幣）│付　 款　 人│支票號碼　│提示人│
├──┼───┼───┼──────────┼──────┼─────┼───┤
│ 一 │乙○○│3.10.│三十七萬九千二百元　│第一商業銀行│SA0000000 │劉阿金│
│　　│　　　│　　　│　　　　　　　　　　│泰山分行　　│　　　　　│　    │
├──┼───┼───┼──────────┼──────┼─────┼───┤
│ 二 │乙○○│3.│二十九萬六千七百元　│第一商業銀行│SA0000000 │穀嘉彩│
│　　│　　　│　　　│　　　　　　　　　　│泰山分行　　│　　　　　│色印刷│
│    │      │      │                    │            │          │有限公│
│    │      │      │                    │            │          │司    │
├──┼───┼───┼──────────┼──────┼─────┼───┤
│ 三 │乙○○│3.│二十六萬五千元　　　│第一商業銀行│SA0000000 │張葉淑│
│　　│　　　│　　　│　　　　　　　　　　│泰山分行　　│　　　　　│娥    │
├──┼───┼───┼──────────┼──────┼─────┼───┤
│ 四 │乙○○│4.│四萬元　　　　　　　│第一商業銀行│SA0000000 │曾欽  │
│　　│　　　│　　　│　　　　　　　　　　│泰山分行　　│　　　　　│　    │
├──┼───┼───┼──────────┼──────┼─────┼───┤
│ 五 │乙○○│5.│九萬四千元　　　　　│第一商業銀行│SA0000000 │林秋娟│
│　　│　　　│　　　│　　　　　　　　　　│泰山分行　　│　　　　　│　    │
├──┼───┼───┼──────────┼──────┼─────┼───┤
│ 六 │乙○○│8.5.│五萬三千七百七十四元│第一商業銀行│TB0000000 │張葉淑│
│　　│　　　│　　　│　　　　　　　　　　│泰山分行　　│　　　　　│娥    │
├──┼───┼───┼──────────┼──────┼─────┼───┤
│ 七 │乙○○│8.│二十六萬五千元　　　│第一商業銀行│SA0000000 │吳文吉│
│　　│　　　│　　　│　　　　　　　　　　│泰山分行　　│　　　　　│　    │
├──┼───┼───┼──────────┼──────┼─────┼───┤
│ 八 │乙○○│9.17.│十二萬六千元　　　　│台灣北區郵政│E0000000　│張政秋│
│　　│　　　│　　　│　　　　　　　　　　│管理局　　　│　　　　　│　    │
├──┼───┼───┼──────────┼──────┼─────┼───┤
│ 九 │乙○○│9.│十三萬五千元　　　　│台灣北區郵政│E0000000　│張政秋│
│　　│　　　│　　　│　　　　　　　　　　│管理局　　　│　　　　　│　    │
└──┴───┴───┴──────────┴──────┴─────┴───┘
